【裁判字號】    97,訴,4065
【裁判日期】    971128
【裁判案由】    毒品危害防制條例
【裁判全文】
臺灣板橋地方法院刑事判決              97年度訴字第4065號
公  訴  人  臺灣板橋地方法院檢察署檢察官
被      告  甲○○
上列被告因違反毒品危害防制條例案件，經檢察官提起公訴（97
年度毒偵字第6441號），本院判決如下：
    主    文
甲○○施用第一級毒品，累犯，處有期徒刑壹年壹月，扣案海洛
因壹包（驗後淨重零點零肆捌柒公克）沒收銷燬；又施用第二級
毒品，累犯，處有期徒刑伍月，扣案甲基安非他命壹包（驗後淨
重零點壹伍柒捌公克）、殘留有甲基安非他命之玻璃球吸食器壹
個，均沒收銷燬。應執行有期徒刑壹年肆月，前揭海洛因、甲基
安非他命各壹包、玻璃球吸食器壹個，均沒收銷燬。
    事    實
一、甲○○前因施用毒品案件，經本院裁定送觀察、勒戒後，於
    民國93年1 月30日執行完畢，並由臺灣板橋地方法院檢察署
    檢察官以93年度毒偵字第299 號為不起訴處分確定。復於94
    年10月間因施用第一、二級毒品案件，經本院以94年度訴字
    第2960號分別判處有期徒刑8 月、4 月，其中施用第一級毒
    品案件，先後經臺灣高等法院以95年度上訴字第1331號、最
    高法院以95年度臺上字第4958號駁回上訴確定；再因收受贓
    物、偽造署押、行使偽造私文書、幫助施用二級毒品案件，
    經本院以94年度訴字第2808號分別判處有期徒刑3 月、3 月
    、4 月、8 月，應執行有期徒刑1 年4 月，經臺灣高等法院
    以95年度上訴字第626 號駁回上訴確定；嗣因竊盜、詐欺案
    件，分別經臺灣臺北地方法院以94年度易字第569 號判處有
    期徒刑9 月、本院以95年度訴字第688 號判處有期徒刑8 月
    ，經臺灣高等法院以95年度上易字第1810號、95年度上訴字
    第3611號駁回上訴確定。前開案件再經臺灣高等法院以96年
    度聲減字第3319號減刑後定應執行有期徒刑1 年10月確定而
    接續執行，甫於97年5 月27日縮刑期滿執行完畢。
二、詎甲○○猶於觀察、勒戒執行完畢釋放後5 年內，復基於施
    用第一級毒品海洛因、第二級毒品甲基安非他命之犯意，於
    97年7 月26日3 時許為警採尿回溯26小時內某時、同年月25
    日某時許，在不詳地點，分別以不詳方式施用、置入玻璃球
    內燒烤吸食煙霧方式，分別施用海洛因、甲基安非他命各1
    次。嗣於同年7 月26日1 時許，在臺北縣中和市○○街290
    之1 號住處為警查獲，並扣得海洛因（驗前淨重0.05公克，
    驗後淨重0.0487公克）、甲基安非他命（驗前淨重0.158 公
    克，驗後淨重0.1578公克）各1 包、前揭吸食所用殘留有甲
    基安非他命之玻璃球吸食器1 個。
三、案經臺北縣政府警察局中和分局報請臺灣板橋地方法院檢察
    署檢察官偵查起訴。
    理    由
一、按被告以外之人於審判外之陳述，雖不符前4 條之規定，而
    經當事人於審判程序同意作為證據，法院審酌該言詞陳述或
    書面陳述作成時之情況，認為適當者，亦得為證據，刑事訴
    訟法第159 條之5 定有明文；故當事人如放棄對原供述人之
    反對詰問權，於審判程序表示同意該等傳聞證據可作為證據
    ，除法院認該傳聞證據欠缺適當性外，自可承認其證據能力
    。經查，關於本案屬於審判外陳述之傳聞證據，公訴人、被
    告甲○○於審判程序均同意作為證據，且經本院審酌該證據
    作成情況均無不適當之情形，是依上開規定，認得作為本案
    證據。
二、上揭事實，業據被告於本院審理時坦承不諱，且被告尿液經
    先後送台灣檢驗科技股份有限公司、法務部調查局檢驗結果
    ，均呈嗎啡、甲基安非他命陽性反應，有台灣檢驗科技股份
    有限公司97年8 月15日濫用藥物檢驗報告、法務部調查局97
    年10月30日、97年11月7 日調科壹字第09700442550 號、調
    科肆字第09700454360 號鑑定書、尿液代碼與姓名對照表各
    1 份在卷可憑，並有毒品海洛因、甲基安非他命各1 包、玻
    璃球吸食器1 個扣案可證，足認被告之自白係與事實相符，
    堪予採信。從而，本案事證明確，被告犯行洵堪認定。
三、按觀察、勒戒或強制戒治執行完畢釋放後，5 年內再犯毒品
    危害防制條例第10條施用毒品之罪者，應依法追訴，毒品危
    害防制條例第23條第2 項定有明文。查被告前因施用毒品案
    件，經送觀察、勒戒後，於93年1 月30日執行完畢釋放，有
    臺灣高等法院被告前案紀錄表1 份在卷可參。是被告於上開
    觀察、勒戒執行完畢釋放後，5 年內再犯本案施用第一、二
    級毒品罪行，依前開法條之規定，應依法追訴，本院自得依
    法論罪科刑。
四、查海洛因、甲基安非他命分別係毒品危害防制條例第2 條第
    2 項所稱之第一級與第二級毒品，不得持有、施用，被告持
    以施用，核其所為，係犯違反毒品危害防制條例第10條第1
    項之施用第一級毒品罪及同條第2 項之施用第二級毒品罪。
    被告持有第一級、第二級毒品後進而施用，其持有毒品之低
    度行為，皆為施用之高度行為所吸收，均不另論罪。被告所
    犯上開兩罪間，犯意各別，行為互殊，應分論併罰。被告有
    上述論罪科刑紀錄，甫於97年5 月27日執行完畢，有卷附臺
    灣高等法院被告前案紀錄表可按，其受有期徒刑執行完畢，
    5 年以內故意再犯有期徒刑以上之罪，為累犯，應依法加重
    其刑。爰審酌被告有違反毒品危害防制條例、山坡地保育利
    用條例、麻醉藥品管理條例、偽造文書、贓物、詐欺、竊盜
    等多項犯罪科刑紀錄，素行不良，且有多次施用毒品前科，
    仍再犯本案，顯未能戒絕毒癮，敗壞社會風氣，且歷經偵、
    審程序，均一再飾詞否認施用第一級毒品部分犯行，直至DN
    A 、尿液2 次毒品鑑定結果回覆，始承認犯行，徒然浪費司
    法資源，難認真有悔改之意；惟念終能坦承犯行，及其施用
    毒品僅係戕害自身，尚未害及他人等一切情狀，分別量處如
    主文所示之刑，並定應執行之刑，以資懲儆。
五、扣案白色粉末、晶體各1 包送驗結果，分別檢出海洛因（驗
    前淨重0.05公克，驗後淨重0.0487公克）、甲基安非他命（
    驗前淨重0.158 公克，驗後淨重0.1578公克）成分，有交通
    部民用航空局航空醫務中心97年8 月6 日航藥鑑字第097393
    5 號毒品鑑定書1 份附卷可佐，是該扣案粉末、晶體係分屬
    毒品海洛因、甲基安非他命無訛，爰皆依毒品危害防制條例
    第18條第1 項前段規定，不問屬於犯人與否，均宣告沒收銷
    燬之；而鑑驗耗損部分，既已滅失，自無庸再為沒收銷燬之
    諭知。另扣案玻璃球吸食器1 個，係被告本案吸食甲基安非
    他命所用，業據其供述明確（見本院卷第41頁），而殘留有
    毒品無法析離，應與毒品同視，爰依毒品危害防制條例第18
    條第1 項前段規定，不問屬於犯人與否，宣告沒收銷燬之。
    至於扣案之分裝勺1 支，非被告所有，而電子磅秤1 臺雖係
    被告所有，然與其本案犯行無關，業據被告陳述明確（見本
    院卷第41頁），爰均不予宣告沒收。
六、據上論斷，應依刑事訴訟法第299 條第1 項前段，毒品危害
    防制條例第10條第1 項、第2 項、第18條第1 項前段，刑法
    第11條、第47條第1 項、第51條第5 款，判決如主文。
本案經檢察官彭聖斐到庭執行職務。
中    華    民    國    97    年    11    月    28    日
                  刑事第十一庭  審判長  法  官  彭全曄
                                        法  官  陳正昇
                                        法  官  洪珮婷
以上正本證明與原本無異。
如不服本判決，應於送達後10日內，向本院提出上訴狀。
                                      書記官  陳永訓
中    華    民    國    97    年    11    月    28    日
附錄本案論罪科刑法條：
毒品危害防制條例第10條
施用第一級毒品者，處6 月以上5 年以下有期徒刑。
施用第二級毒品者，處3 年以下有期徒刑。


司法院資訊處製作；財團法人民間司法改革基金會備份。
